臺灣臺中地方法院刑事判決　　　　　 100年度交簡上字第30號
上　訴　人　臺灣臺中地方法院檢察署檢察官
被　　　告　洪滄陽
上列上訴人因被告犯過失傷害案件，不服本院臺中簡易庭100 年
度中交簡字第27號中華民國100 年1 月11日第一審簡易判決（聲
請簡易處刑案號：臺灣臺中地方法院檢察署99年度偵字第27733
號），提起上訴，本院管轄之第二審合議庭判決如下：
    主    文
上訴駁回。
洪滄陽緩刑貳年，並應依附件本院一００年度司中調字第九四七
號調解程序筆錄所載調解成立內容履行賠償義務。
    事實及理由
一、本案經本院審理結果，認第一審簡易判決認事用法及量刑均
    無不當，應予維持，並引用第一審刑事簡易判決書及臺灣臺
    中地方法院檢察署檢察官聲請簡易判決處刑書記載之事實、
    證據及理由（如附件）。
二、檢察官上訴意旨略以：依告訴人具狀陳述，被告於案發時地
    撞傷告訴人，致告訴人頸椎推傷合併第3 到第4 ，第4 到第
    5 頸椎骨脫位、創傷後第4 到第5 、第5 到第6 頸椎間盤破
    裂突出等，且告訴人出現頸部嚴重疼痛、手麻木及無力等情
    形，無法自行開車或騎車，生活及工作造成很大障礙及不便
    ，身心煎熬，實難形容。被告迄今未向告訴人道歉或與告訴
    人商談和解，顯見其毫無後悔之意。又被告自承於99年2 月
    間發現左眼患有白內障，視力僅有0.6 ，該病症並於同年5
    月進行手術。而本件車禍發生時點恰在被告前開病症尚未治
    癒期間，而被告在視力不佳之情況下駕駛車輛，其有過失甚
    明，且其輕忽道路使用權人之生命、身體、財產、安全，應
    給予較高程度之非難。惟原審法院僅科處被告拘役50日，實
    屬過輕。
三、經查：
(一)、按量刑之輕重，係屬事實審法院得依職權自由裁量之事項，
    苟已斟酌刑法第57條各款所列情狀，而未有逾越法定刑度及
    法律所規定之範圍，亦非明顯違背正義或濫用其權限，即不
    得任意指摘為違法，且在同一犯罪事實與情節，如別無其他
    加重或減輕之原因，下級審量定之刑，亦無過重或失輕之不
    當情形，則上級審法院對下級審法院之職權行使，原則上應
    予尊重。又判決理由是否完備，應就判決之整體觀察為綜合
    考量，不可擷取其中片段，遽予評斷。（最高法院75年臺上
    字第7033號判例、76年度臺上字第4984 號 、85年度臺上字
    第2699號判決意旨參照）。
(二)、本件被告洪滄陽於警詢、檢察官偵查中及本院準備程序中均
    坦承犯行，且有原審判決所引用檢察官聲請簡易判決處刑書
    記載之證據可資佐證，足認被告係犯刑法第284 條第1 項前
    段之過失傷害罪。原審法院以被告罪證明確，援引刑事訴訟
    法第449 條第1 項前段、第454 條第2 項，刑法第284 條第
    1 項前段、第62條前段、第41條第1 項前段，刑法施行法第
    1 條之1 之規定，量處拘役50日，並諭知如易科罰金以1,00
    0 元折算1 日，其認事用法並無違誤，量刑亦屬妥適，上訴
    人雖以上述意旨提起上訴，並無理由，應予駁回。
(三)、至上訴意旨另指稱：被告左眼曾罹白內障，視力僅有0.6 ，
    於事故發生前進行手術，被告於手術未久視力尚未恢復之際
    ，仍駕駛車輛以致肇事，其輕忽道路使用權人之生命、身體
    、財產、安全，應負較重之過失責任等語。惟經本院依職權
    向被告進行白內障手術之端容眼科診所函詢結果，被告於98
    年6 月24日至端容眼科初診時，右眼視力矯正前為0.2 （矯
    正後為0.3 ），左眼視力矯正前為0.3 （矯正後為0.6 ），
    98年7 月15日接受右眼白內障手術，98年7 月20日右眼視力
    矯正前為1.2 ，左眼視力矯正前為0.3 （矯正後為0.6 ），
    99年1 月21日右眼視力矯正前為1.0 （矯正後1.2 ），左眼
    視力矯正前為0.3 （矯正後為0.6 ）等情，又被告係於本件
    事故後之99年5 月26 日 始再進行左眼之白內障手術，此有
    端容眼科診所100 年4 月11日端容100 號字第001 號函及所
    附診療紀錄在卷可佐。依上開被告手術前後兩眼之視力觀之
    ，被告於本件事故發生時之99年3 月8 日，左眼矯正後之視
    力為0.6 ，右眼矯正後之視力為1.2 ，以被告當時之視力應
    無不能堪任駕駛汽車情事，上訴意旨指稱被告於事故發生時
    甫進行白內障手術，無視視力不良仍駕車上路，應負較重之
    過失責任，顯與事實不符。
四、末查，本件被告前未曾因故意犯罪受有期徒刑以上刑之宣告
    ，此有臺灣高等法院被告前案紀錄表1 份在卷可稽，其因一
    時疏忽，致罹刑章，犯後於警詢、檢察官偵查中及本院準備
    程序中均坦承犯行，並於原審判決後本院準備程序中與告訴
    人達成和解，願給付告訴人482,800 元補償其損失，並約定
    於100 年5 月19日前給付等情，有本院100 年4 月20日調解
    程序筆錄1 份在卷可憑，顯見被告已具悔意，經此偵、審程
    序及科刑教訓後，應當知所警惕，信無再犯之虞，本院因認
    對於被告所宣告之刑，以暫不執行為適當，爰依刑法第74條
    第1 項第1 款規定，併予宣告緩刑2 年，並依被告上開意願
    ，諭知被告應於100 年5 月19日前支付告訴人482,800 元，
    以勵自新。此部分乃緩刑宣告附帶之條件，依刑法第74條第
    4 項規定，上開條件內容得為民事強制執行名義，且依同法
    第75條之1 第1 項第4 款規定，違反上開之負擔情節重大，
    足認原宣告之緩刑難收其預期效果，而有執行刑罰之必要者
    ，得撤銷緩刑之宣告，亦一併敘明。
據上論斷，應依刑事訴訟法第455 條之1 第1 項、第3 項、第36
8 條、第373 條，刑法第74條第1 項第1 款、第2 項第3 款，判
決如主文。
本案經檢察官葉芳如到庭執行職務
中    華    民    國   100    年    5     月    6     日
                            刑事第六庭審判長  鍾堯航
                                      法  官  郭德進
                                      法  官  李立傑
以上正本證明與原本無異。
本件不得上訴。
                                      書記官  陳怡臻
中    華    民    國   100    年    5     月    6     日